【裁判字號】    90,上易,2934
【裁判日期】    900924
【裁判案由】    侵占
【裁判全文】
臺灣高等法院刑事判決                            九十年度上易字第二九三四號
    上  訴  人
    即  被  告  甲○○
右上訴人因侵占案件，不服臺灣桃園地方法院八十九年度易字第二七五二號，中華民
國九十年三月二十六日第一審判決（起訴案號：臺灣桃園地方法院檢察署八十九年度
偵字第一二○九三號、第一五四三六號），提起上訴，本院判決如左：
    主  文
上訴駁回。
甲○○緩刑貳年。
    事  實
一、甲○○係倚天資訊股份有限公司（下稱倚天公司）新竹分公司之業務員，負責銷
    售倚天公司之產品及倚天委託其關係企業利天科技股份有限公司（下稱利天公司
    ）所銷售之產品，並負責催收款項，竟意圖為自己不法之所有，基於概括之犯意
    ，於民國八十九年三、四月間，連續在苗栗、桃園地區將倚天公司出售予台證證
    券股份有限公司（下稱台證公司）苗栗分公司之「傳訊王」產品之貨款新台幣（
    下同）十七萬二百元、利天公司出售予寶來證券股份有限公司（下稱寶來公司）
    龍潭分公司之「傳訊王」產品之貨款三十三萬五千四百元，侵占入己，共計五十
    萬五千六百元。
二、案經倚天公司及利天公司訴請台灣桃園地方法院檢察署檢察官偵查起訴。
    理  由
一、右揭事實，業據上訴人即被告甲○○於本院審理中坦承不諱，核與告訴人倚天公
    司及利天公司所訴情節相符，並有告訴人所提出之寶來公司統一發票、倚天公司
    新竹分公司臨時出貨單及被告簽具之支票二紙等件可資佐證，被告犯罪事證已明
    ，其犯行堪以認定。
二、核被告所為，係犯刑法第三百三十六條第二項業務侵占罪。前後多次犯行，時間
    緊接、手段相似，顯係基於概括之犯意而為，應論以連續犯之一罪，並加重其刑
    。原審以被告罪證明確，因而援引刑法第三百三十六條第二項、第五十六條之規
    定，並審酌被告侵占財物之數額，及其犯後態度等一切情狀，量處有期徒刑七月
    ，其認事用法，尚無違誤，量刑亦稱妥適。被告上訴意旨指摘原判決量刑過重，
    為無理由，應予駁回。
三、查被告前未曾受有期徒刑以上刑之宣告，有本院被告全國前案紀錄表在卷可稽。
    此次因一時失慮，觸犯刑章，揆其犯罪情節尚非嚴重，被告經此次科刑教訓後，
    應知警惕，信無再犯之虞。尤其被告有正當職業，若使被告初次犯罪即遽受短期
    自由刑之執行，權衡利弊，諒不合刑罰立法本旨。本院因認被告所受宣告之刑，
    以暫不執行為適當，爰併予諭知緩刑二年，以啟自新。
據上論斷，應依刑事訴訟法第三百六十八條、刑法第七十四條第一款，判決如主文。
本案經檢察官楊楚猛到庭執行職務。
中      華      民      國    九十      年      九      月    二十四    日
                              臺灣高等法院刑事第二十庭
                                  審判長法  官  葉  麗  霞
                                        法  官  李  錦  樑
                                        法  官  余  來  炎
右正本證明與原本無異。
不得上訴。
                                        書記官  黃  麗  玲
中      華      民      國    九十      年      九      月    二十六    日
附錄：本案論罪科刑法條全文
刑法第三百三十六條
對於公務上或因公益所持有之物，犯前條第一項之罪者，處一年以上七年以下有期徒
刑，得併科五千元以下罰金。
對於業務上所持有之物，犯前條第一項之罪者，處六月以上五年以下有期徒刑，得併
科三千元以下罰金。
前二項之未遂犯罰之。


司法院資訊處製作；財團法人民間司法改革基金會備份。
